# 请教陈版，交叉持股的合并，少数股东权益的计算

提问人：刀笑 时间：2016-06-22 10:38:32
A公司持有B公司100%股权，B公司持有C公司80%股权，C持有D公司60%的股权，B持有D公司20%的股权，其中D公司年末净资产1000 万元，本年净利润 100 万元。C公司年末净资产 2000 万元，本年净利润 200 万元。现在我在计算合并层级的少数股权权益。其中C公司的少数股东权益计算： 1000 40%=200.B 公司的少数股东权益是 (2000+1000 80%) 20%=560. 那么在 A 公司的合并层级，少数股东权益一共为： 1000 20%+(2000+1000*80%)*20%=200+560。请问陈老师，我的做法是否有问题，少数股东权益的计算是否正确。请老师指教一下。

回答人：chenyiwei
因为你的案例没有说明各中间层持股公司的净资产和净利润是否为就所持有的其他子公司股权进行权益法模拟调整后的，所以不能判断。 建议：对此类问题，可以先将所有内部成员单位之间的投资全部先模拟权益法调整（不管事实上是否对被投资方具有控制、共同控制或重大影响），然后以调整后各子公司的净资产、净利润数字为基础，乘以少数股权直接持有这些子公司股权的比例，就可以得到各子公司的少数股权和少数股东损益份额。
可参考《瑞华研究 2010 ～ 2014 汇编》中的“问题3-2-80（交叉持股下合并报表问题）”、“问题3-2-81（合并范围内子公司之间交叉投资及持股的合并抵销处理）”。